en: acerola juice
bg: сок от ацерола
de: Acerolaextrakt
es: zumo de acerola, jugo de acerola
fi: akerola-uute, acerola-uute
fr: extrait d'acérola, jus concentré d'acérola, extrait sec d'acérola
hr: sok od acerole
it: estratto d'acerola
nl: acerola-extract
pl: sok z aceroli
ru: Сок ацеролы

en: acerola juice from concentrate
de: Acerolasaft aus Acerolasaftkonzentrat
es: jugo de acerola concentrado
fr: jus d'acérola concentré
hr: sok acerole iz koncentrata
it: succo di acerola concentrato
nl: acerolajuice uit concentraat

en: acerola powder
bg: ацерола на прах
de: Acerolapulver, Acerola Kirschpulver
fi: akerola-jauhe, acerola-jauhe
fr: poudre d'acérola
hr: prah acerole
it: acerola in polvere
nl: acerolapoeder
pl: acerola w proszku, susz z owoców aceroli

en: acerola powder on manioc starch
de: Acerolapulver auf Maniokstärke
fr: poudre d'acérola avec fécule de manioc, poudre d'acérola sur fécule de manioc
hr: prah acerole na škrobu manioke
it: acerola in polvere con fecola di manioca, acerola in polvere con amido di manioca

en: blackberry, blackberries
ar: توت العليق الأسود
bg: къпина
bn: ব্ল্যাকবেরি
br: mouar
bs: kupina
ca: mora
cy: mwyaren
da: brombær
de: brombeeren, brombeere, brombeer
el: μούρο
eo: kultivitaj rubusoj
es: mora, moras, zarzamora
eu: masusta
fi: karhunvatukka, karhunvadelma
fr: mûre, mûres
ga: sméar dhubh
gl: amora
he: פטל שחור
hr: kupina, kupine
hy: մոշ
it: more
ja: ブラックベリー
jv: blèkbéri
kk: қара бүлдірген, Qara büldirgen, قارا بۇلدىرگەن
ko: 블랙베리
ku: tûreşk, توورەشک
lv: kazene
mk: капина
ml: ബ്ളാക്ക്ബെറി
mt: tuta tal-għollieq
nl: braam, bramen, braambessen, braambes
oc: amora
os: дзедыр
pl: jeżyna, jeżyny, jeżynowy, jeżynowa, jeżynowe, jeżyn
ps: تورتوت
pt: amora
ro: mură
ru: ежевика
sd: ڪاريون ٻيريون
sk: černica
sr: kupina, купина
sv: björnbär
ta: நாகப்பழம்
th: แบล็กเบอร์รี
tr: böğürtlen
uk: ожина
ur: سیاہ توت
vi: mâm xôi
wa: meumeure
zh: 黑莓

en: Rubus fruticosus
xx: Rubus fruticosus
ar: عليق شجيري
cy: Llwyn mwyar duon
eo: Arbusta rubuso
et: Pampel
fr: Ronce commune
gl: Silva brava
hu: Vadszeder
ka: მაყვალი
lb: Schwaarzbier
lt: Bedyglė gervuogė
nl: Gewone braam
nn: Bjørnebær
no: Bjørnebær
pl: Jeżyna krzewiasta
pt: Amora-silvestre
ro: Mur
sc: Ru
se: Čáhppesváđot
sk: Ostružina černicová
sl: Navadna robida
wa: Meuronî
zh: 欧洲黑莓

en: black mulberry
bg: черница
fr: mûres noires
hr: crni dud
it: gelso nero
pl: morwa czarna

en: white mulberry
it: gelso bianco
pl: morwa biała

en: blackcurrant, black currant, blackcurrants
af: swartaalbessie
bg: касис
ca: riber negre
cs: černého rybízu
da: solbær
de: schwarze Johannisbeere, schwarze Johannisbeeren, schwarzen Johannisbeeren, schwarzer Johannisbeer, schwarzer Johannesbeer
el: φραγκοστάφυλο, μαύρα φραγκοστάφυλα
es: grosella negra, grosellas negras
et: must sõstar, mustsõstra
fi: mustaherukka, mustaherukkaa, mustaviinimarja, mustaviinimarjaa
fo: sólber
fr: cassis, baies de cassis
ga: grosella
he: ענבי שועל
hr: crni ribiz, crnog ribiza, crna ribizla, crni ribizl, crne ribizle, crni ribiz plod
hu: fekete ribizli, feketeribiszke
io: kasiso
is: sólber
it: ribes nero, ribes neri
ja: カシス
lt: juodųjų serbentų
lv: upene, upeņu
mk: црна рибизла
mt: passulina sewda
nb: solbær
nl: zwarte bes, cassisbessen, zwarte bessen, zwarte aalbessen
pl: Czarna porzeczka, czarnej porzeczki, czarne porzeczki, porzeczki czarnej, porzeczki czarne, czarnych porzeczek
pt: groselha negra, groselhas negras
ro: coacăzelor negre
ru: чёрная сморо́дина
sk: čierne ríbezle
sl: črni ribez
sv: svarta vinbär, svartvinbär, svart vinbär
sw: tunda bukini jeusi
tr: kuş üzümü
uk: чо́рна сморо́дина
zh: 黑加伦

en: blackcurrant juice from concentrate
cs: ovocná šťáva z koncentrátu černého rybízu
da: solbærsaft fra koncentrat
de: schwarzer Johannisbeersaft aus Konzentrat, schwarze Johannisbeere-Konzentrat
es: zumo de cassis a base de concentrado, jugo de cassis a base de concentrado
fi: mustaherukkamehu tiivisteestä
fr: jus de cassis à base de concentré
hr: sok brusnice u granulama
it: succo di ribes nero da concentrato
nl: zwarte bessensap op basis van concentraat
sv: svartvinbärsjuice från koncentrat

en: pieces and juice of blackcurrant
hr: komadi i sok crnog ribiza
it: pezzi e succo di ribes nero

en: black currant cinnamon preparation
hr: pripravak crni ribiz cimet, emulzija crne ribizle
it: preparazione di ribes nero e cannella

en: blueberry, blueberries
ar: عنب الأحراج
be: Ягаднік
bg: боровинка, боровинки
cs: Borůvka
da: blåbær, bølle
de: Heidelbeeren, Blaubeeren, Heidelbeere, Heidelbeer
eo: mirtelo
es: arándano, arándanos, mirtilo
et: mustikas, mustikad
fa: بیل‌بری
fi: mustikka
fr: myrtille
hr: borovnica, borovnice, od borovnica, od borovnice, borovnica plod
hu: áfonya
is: bláber
it: mirtillo, mirtilli, mirtilli neri
ja: ビルベリー
ka: მოცვი
la: Vaccinium
lt: Šilauogė
lv: melleņu
nb: blåbær
nl: bosbes, bosbessen
nn: blåbær
pl: borówka, borówki, borówkowy
pt: mirtilo
ru: черника
sv: blåbär, blåbärs
uk: чорниця
vi: Việt quất đen
zh: 山桑子

en: northern highbush blueberry
fi: pensasmustikka
hr: sjeverna visokožbunasta borovnica
it: mirtillo rosso settentrionale
la: Vaccinium corymbosum
nl: blauwe bes, blauwe bessen
pl: borówka wysoka, niebieska jagoda

en: bilberry, bilberries, huckleberry, huckleberries, whortleberry, whortleberries
fi: mustikat
it: mirtillo nero
la: Vaccinium myrtillus
pl: borówka czarna, jagoda, jagoda czarna, czarna jagoda, czarne jagody, czarnej jagody, czernica, borówka czernica, borówki czernicy, jagoda, jagody, jagodowy, jagodowe, jagodowa

en: cultivated blueberry
bg: Сини боровинки
cs: Borůvky
da: blåbærsorter
de: Kulturheidelbeeren
pl: borówka amerykańska, borówki amerykańskie
ro: Afine
sk: Čučoriedky

en: wild blueberry, wild blueberries
bg: дива боровинка, диви боровинки
da: vildt blåbær, vilde blåbær
de: Wilde Heidelbeeren
fi: villimustikka
fr: myrtille sauvage
hr: divlja borovnica, šumska borovnica
it: mirtilli selvatici
nl: wilde bosbes, wilde blauwe bosbessen, wilde bosbessen
pl: borówka dzika, borówki dzikie

en: blueberry juice
da: blåbærsaft
it: succo di mirtillo
sv: blåbärssaft

en: concentrated blueberry juice
de: Heidelbeer-Saftkonzentrat
es: concentrado de jugo de arándano
fr: jus de myrtille concentré
hr: koncentrirani sok od borovnice
it: succo di mirtillo concentrato
nl: geconcentreerd bosbessensap
sv: blåbärssaftkoncentrat

en: blueberry juice from concentrate
de: Heidelbeersaft aus Heidelbeerkonzentrat, Heidelbeersaft aus Heidelbeersaftkonzentrat
es: Concentrado de jugo de zarzamora
fi: mustikkamehu tiivisteestä, mustikkatäysmehu tiivisteestä, mustikkatäysmehua tiivisteestä
fr: jus de myrtille à base de concentré, jus de myrtille à base de jus concentré
hr: sok od borovnice od koncentriranog soka borovnice
it: succo di mirtillo da concentrato
sv: blåbärssaft av koncentrat